ja: テーマの分野: アート; ビジネス; 教育; 工学; 保健学; 人文学; 数学; 科学; 社会科学; テクノロジー; その他
de: Fachbereich: Kunst; Geschäft; Bildung; Maschinenbau; Gesundheitswissenschaften; Geisteswissenschaften; Mathematik; Wissenschaft; Sozialwissenschaften; Technologie; Sonstiges
sk-SK: Predmet štúdie: Umenie; Podnikanie; Vzdelávanie; Strojárstvo; Zdravotníctvo; Humanitné vedy; Matematika; Veda; Spoločenské vedy; Technológie; Iné
zh-CN: 学科领域: 艺术; 商业; 教育; 工程学; 健康科学; 人文学科; 数学; 科学; 社会科学; 科技; 其他
sl-SI: Predmetno področje: Umetnost; Podjetništvo; Izobraževanje; Inženiring; Zdravstvene vede; Humanistika; Matematika; Znanost; Družboslovje; Tehnologija; Drugo
fr: Domaine: Arts; Entreprise; Éducation; Ingénierie; Sciences de la santé; Sciences humaines; Mathématiques; Sciences; Sciences sociales; Technologie; Autre
ru: Предметная область: Искусство; Бизнес; Образование; Инженерное дело; Науки о здоровье; Гуманитарные науки; Математика; Наука; Социальные науки; Технологии; Другое
lt-LT: Temos sritis: Menai; Verslas; Švietimas; Inžinerija; Sveikatos mokslai; Humanitariniai mokslai; Matematika; Mokslas; Socialiniai mokslai; Technologijos; Kita
th: สาขาวิชา: ศิลปะ; ธุรกิจ; การศึกษา; วิศวกรรม; วิทยาศาสตร์สุขภาพ; มนุษยศาสตร์; คณิตศาสตร์; วิทศาสตร์; สังคมศาสตร์; เทคโนโลยี; อื่นๆ
ro-RO: Domeniul de studiu: Arte; Afaceri; Educație; Inginerie; Științe medicale; Științe umaniste; Matematică; Știință; Științe sociale; Tehnologie; Altele
en: Subject area: Arts; Business; Education; Engineering; Health sciences; Humanities; Mathematics; Science; Social sciences; Technology; Other
tr: Konu alanı: Eserler; İşletme; Eğitim; Mühendislik; Sağlık bilimleri; Beşeri bilimler; Matematik; Bilim; Sosyal bilimler; Teknoloji; Diğer
bg-BG: Предметна област: Изкуства; Бизнес; Образование; Инженеринг; Здравни науки; Хуманитарни науки; Математика; Наука; Социални науки; Технология; Други
nb: Fagområde: Kunst; Forretninger; Utdanning; Ingeniørvitenskap; Helsevitenskap; Humanistiske fag; Matematikk; Vitenskap; Samfunnsfag; Teknologi; Annen
cs: Oblast předmětu: Umění; Podnikatelský; Vzdělání; Inženýrství; Zdravotnické vědy; Humanitní vědy; Matematika; Věda; Společenské vědy; Technologie; Jiné
pl: Tematyka: Sztuka; Działalność; Edukacja; Inżynieria; Nauki o zdrowiu; Humanistyka; Matematyka; Nauki ścisłe; Nauki społeczne; Technologia; Pozostałe
da: Fagområde: Kunst; Forretning; Uddannelse; Ingeniørarbejde; Sundhedsvidenskab; Humaniora; Matematik; Videnskab; Samfundsvidenskab; Teknologi; Andet
pt-BR: Área da matéria: Artes; Negócios; Educação; Engenharia; Ciências da Saúde; Humanidades; Matemática; Ciência; Ciências Sociais; Tecnologia; Outro
sv: Ämnesområde: Konst; Företag; Utbildning; Teknik; Hälsovetenskap; Humaniora; Matematik; Vetenskap; Samhällsvetenskap; Teknologi; Annat
nl: Vakgebied: Kunsten; Bedrijfsleven; Onderwijs; Engineering; Gezondheidswetenschappen; Geesteswetenschappen; Wiskunde; Wetenschap; Sociale wetenschappen; Technologie; Andere
hr-HR: Predmetno područje: Umjetnost; Posao; Obrazovanje; Inženjerstvo; Zdravstvene znanosti; Humanističke znanosti; Matematika; Znanost; Društvene znanosti; Tehnologija; Ostalo
fi: Aihealue: Taiteet; Liiketoiminta; Koulutus; Insinööritaito; Terveystieteet; Humanistiset tieteet; Matematiikka; Tiede; Yhteiskuntatieteet; Teknologia; Muu
vi: Phạm vi chủ đề: Nghệ thuật; Điện thoại bàn; Giáo dục; Kỹ thuật; Khoa học sức khỏe; Nhân văn; Toán học; Khoa học; Khoa học xã hội; Công nghệ; Khác
el: Θεματική περιοχή: Τέχνες; Επιχειρήσεις; Εκπαίδευση; Μηχανική; Επιστήμες Υγείας; Κλασσικές μελέτες; Μαθηματικά; Επιστήμη; Κοινωνικές επιστήμες; Τεχνολογία; Άλλο
pt-PT: Área da matéria: Artes; Empresarial; Educação; Engenharia; Ciências da saúde; Humanidades; Matemática; Ciência; Ciências sociais; Tecnologia; Outro
hu: Témakör: Művészet; Üzlet; Oktatás; Mérnöki; Egészségtudományok; Bölcsészettudományok; Matematika; Tudomány; Társadalomtudományok; Technológia; Egyéb
ko: 분야: 미술; 사업; 교육; 공학; 보건 과학; 인문학; 수학; 과학; 사회 과학; 기술; 기타
es: Área temática: Artes; Negocio; Educación; Ingeniería; Ciencias de la salud; Humanidades; Matemáticas; Ciencia; Ciencias sociales; Tecnología; Otros
zh-TW: 學科領域: 藝術; 商務; 教育; 工程; 健康科學; 人文學科; 數學; 科學; 社會科學; 科技; 其他
it: Area tematica: Arti; Commerciale; Istruzione; Ingegneria; Scienze della salute; Studi umanistici; Matematica; Scienza; Scienze sociali; Tecnologia; Altro